臺灣高等法院刑事判決　　　　　　　　94年度上易字第1071號
上　訴　人　丙○○
即　被　告
??????????送臺中縣龍井鄉新庄郵政第59號信箱
選任辯護人　黃秀蘭律師
　　　　　　陳超凡律師
上列上訴人因詐欺案件，不服臺灣板橋地方法院93年度易字第
1133號，中華民國94 年5月16日第一審判決（起訴案號：臺灣板
橋地方法院檢察署93年度偵緝字第563號），提起上訴，本院判
決如下：
    主  文
上訴駁回。
    事  實
一、丙○○、甲○○、乙○○（以上二人均通緝中）為父子關係
    ，明知其等於民國（下同）83年底之經濟狀況拮据，已無支
    付能力，且並無清償債務意願，三人竟仍共同基於為自己不
    法所有詐欺犯意聯絡，於84年1月26日，至曾呂森位於臺北
    縣鶯歌鎮○○○路149號住處，詐稱因急需資金周轉，向曾呂
    森借款新臺幣（下同）一千萬元，並偽稱俟其等三人以土地
    向銀行取得貸款後，將立即歸還款項予曾呂森，其等三人為
    取信於曾呂森，並簽立以乙○○擔任負責人之永駿豐石材實
    業股份有限公司為借款人，丙○○、甲○○為保證人之借貸
    承諾書一紙交付曾呂森，且以業經債權人世華聯合商業銀行
    （下稱世華銀行）聲請強制執行，並於84年1月27日完成查
    封登記之高雄縣大社鄉○○○段369、372之1、37 3之1、37
    3之7、379之1、379之3、379之6、379之7、381之5等地號土
    地之所有權狀九紙為借款擔保，另簽發以丙○○為發票人，
    面額為一千萬元，支票號碼0000000號，發票日為84年2月28
    日、付款行為新竹區中小企業銀行（後改制為新竹國際商業
    銀行，下稱新竹國際商銀）之支票一紙予曾呂森，佯供為前
    揭借款之擔保，致曾呂森對於丙○○、甲○○與乙○○三人
    之債信誤判而陷於錯誤，於扣除一百萬元利息後，交付其所
    有之九百萬元予其等三人。
二、數日後，甲○○另持其時已無清償能力之宏洋旅行社股份有
    限公司（下稱宏洋旅行社）為發票人，丙○○為背書人，面
    額一千萬元，支票號碼AD0000000號，發票日為84年2月28日
    、付款行為花蓮區中小企業銀行（下稱花蓮中小企銀）之支
    票一紙交予曾呂森，換回前揭9紙土地所有權狀，惟上開二
    紙支票屆期均未能兌現，丙○○、甲○○、乙○○亦均避不
    見面，曾呂森並發現上開九筆土地於借款前業經債權人世華
    銀行聲請強制執行，顯不足供作一千萬元鉅額借款之擔保，
    曾呂森始知被騙。
三、案經曾呂森訴由臺灣板橋地方法院檢察署檢察官偵查起訴。
    理  由
一、訊據上訴人即被告丙○○固坦承其子甲○○、乙○○曾自曾
    呂森處取得九百萬元，其曾在前揭借貸承諾書簽名擔任連帶
    保證人，並曾簽發新竹國際商銀之支票予曾呂森，及在前揭
    宏洋旅行社之支票背書等事實，惟否認有何詐欺取財犯行，
    辯稱略以：「本案係我與曾家合夥投資位於桃園縣平鎮市土
    地，因曾家人之要求，我才會在借貸承諾上簽名，並在宏洋
    旅行社之支票背書。曾家人後來只投入第一次投資款，之後
    未再投入資金，乙○○上開高雄縣大社鄉之土地亦因無法如
    期取得貸款，致最終遭拍賣。至於該等土地之所有權狀九紙
    有無交付給曾呂森並不瞭解，因本案主要均係兒子與曾呂森
    之媳婦接洽，與我無關係，實際上亦未拿到曾呂森交付之九
    百萬元，支票跳票則是因兒子之公司事後週轉不靈。事發後
    我有意願代兒子與曾呂森和解，惟曾呂森均不願意，並無詐
    欺之故意」云云。又被告上訴雖略以：「設以告訴人所訴被
　　告係以其所有之九張土地權狀為借款之擔保，另簽發以支票
  　為清償借款之用途，而將其權狀及支票交付告訴人，然在於
    用以清償借款之票據未屆期提示兌款前，是以兩造間之債務
    即未清償，而告訴人竟稱：「被告等在於借款後另簽發一張
    以宏洋旅行社為發票人，丙○○為背書人，面額一千萬元之
    支票，換回原供擔保用途之九張權狀云云」，此不獨本末倒
    置，且漏洞百出；因以該九張權狀既為借款之擔保品，而告
    訴人在此借款債務未獲償還前，該權狀則為可供日後清償債
    務亦或抵償債務之唯一有其價值之物品，且以本件之借貸金
    額高達一千萬元之鉅，告訴人豈有可能僅由被告所背書之一
    張支票即將其權狀交還於被告其理至淺，足證告訴人所述不
    實。原審以被告所有座落於高雄縣大社鄉○○○段369等九
    筆土地已於84年1月27日業經債權人世華銀行聲請強制執行
    完成查封登記，竟於84年1月26日明知該土地無法作為一千
    萬鉅額借款之確實擔保，卻仍以該土地向告訴人借款，認被
    告係有詐欺之故意，惟殊不知法院完成查封登記，係以公文
    行文地政機關，並未先行通知債務人，債務人自是無從事前
    得知土地業遭查封之情事，此為其一；又按以告訴人自承在
    於借款前曾與被告去看土地，然以告訴人既於借款前往勘查
    土地意即徵信再為借款之評估，已如前述，此均在於法院查
    封登記完成前，實難謂該土地當時不具擔保一千萬元債務之
    價值，而原審未查及此，遽為推定其犯罪之事實，顯有違誤
    。按以刑法第339條第1項詐欺罪責之構成要件，係需有施用
    詐術始足成立，從而被告係與告訴人簽立契約借款，而借款
    契約成立前又經告訴人事前徵信，要無施用詐術可言，顯與
    上揭罪責之構成要件不符，今雖該借款仍未償還，但應屬民
    事清償債務之事件，要難以詐欺罪責相繩」等語，且辯護意
    旨略以：「告訴人豈有可能僅由被告所背書一張支票即將權
    狀交還被告，被告無從知悉土地遭查封，告訴人並非年老不
    識字冒然借款予被告，關於借款次數與金額、抵押與宏洋旅
    行社支票、借款承諾書之書寫等事，曾呂森、曾國治、許秀
    鳳等人證詞歧異，支票簽發時候並非拒絕往來戶，高雄九筆
    土地價值超過借款，告訴人曾呂森偵查所陳有瑕疵且為傳聞
    ，借款款承諾書與退票理由單、土地謄本均僅影本與票據交
    換所函均為傳聞，而不具證據能力」等語。
二、然查：
(一)、辯護意旨雖稱被告為七十歲老人，非法律人士，對原審判決
    所記載之證據能力部分敘述：【按被告以外之人於審判外之
    言詞或書面陳述，除法律有規定者外，不得作為證據，刑事
    訴訟法第159條第1項定有明文，此即學理上所稱「傳聞證據
    排除法則」。又被告以外之人於審判外之陳述，雖不符同法
    第159條之1至第159條之4之規定，而經當事人於審判程序同
    意作為證據，法院審酌該言詞陳述或書面陳述作成時之情況
    ，認為適當者，亦得為證據。當事人、代理人或辯護人於法
    院調查證據時，知有第159條第1項不得為證據之情形，而未
    於言詞辯論終結前聲明異議者，視為有前項之同意，此則據
    同法第159條之5規定甚明。而鑒於採用傳聞證據排除法則之
    重要理由之一，係因傳聞證據未經當事人之反詰問予以覈
　　實，若當事人願放棄對原供述人之反對詰問時，原則上即可
  　承認該傳聞證據之證據能力，而揆諸我國刑事訴訟法第159
    條之5之立法理由，除參照前述傳聞證據排除法則之基本法
    理外，亦參考日本刑事訴訟法第326條之立法例，查日本刑
    事審判實務之運作，有關檢察官及被告均同意作為證據之傳
    聞書面材料或陳述，可直接援引該國刑事訴訟法第326條作
    為傳聞例外之法律依據，僅在檢察官與被告不同意之情況下
    ，乃須根據其他傳聞例外規定，俾以斟酌該等書面材料或陳
    述是否具有證據能力，在當事人間無爭執之案件中，傳聞證
    據基本上均可依據前引規定提出於法院使用，據此，我國刑
    事訴訟法第159條之5之適用應可作同上之解釋。本件證人即
    告訴人曾呂森於檢察事務官前所為之陳述，固屬傳聞證據，
    另卷附土地登記簿謄本、存款不足退票單、被告及宏洋旅行
    社之存款不足退票明細表、被告之新竹國際商銀平鎮分行支
    票存款帳戶明細、宏洋旅行社花蓮中小企銀臺北市分行支票
    存款對帳單等亦為地政事務所人員、票據交換所人員或銀行
    人員在審判外所為之書面陳述，均屬傳聞證據，惟公訴人及
    被告就前開審判外之陳述，迄於言詞辯論終結前未為異議之
    聲明，而本院審酌彼等陳述作成時之情況，核無違法取證及
    證明力明顯過低之瑕疵，亦認為以之作為證據為適當，故依
    諸上開規定及說明，前引傳聞證據，是否屬於傳聞之例外，
    無庸先行考量刑事訴訟法第159條之1第2項、第159條之2、
    第159條之3等規定，得逕依同法第159條之5第1項、第2項之
    規定作為證據】，於上訴審爭執如前述辯護意旨所稱係傳聞
    而無證據能力，然刑事訴訟法第159條之5之規定，是否得由
    上訴人於第二審程序再為爭執，已有疑問，況本院準備程序
    中經提示借款承諾書與支票影本，詳細詢問被告，被告仍坦
    承為其所親自簽名，則辯護意旨爭執影本等之證據能力，所
    為陳述似非可取。至於證人曾呂森、曾國治、許秀鳳等人於
    本院準備期日之證詞，辯護人陳明：「我們同意今天詰問，
    有證據能力」，併此敘明。
(二)、關於證人之陳述是否可採，按「告訴人、證人之陳述有部分
    前後不符，或相互間有所歧異時，究竟何者為可採，法院仍
    得本其自由心證予以斟酌，非謂一有不符或矛盾，即應認其
    全部均為不可採信；尤其關於行為動機、手段及結果等之細
    節方面，告訴人之指陳，難免故予誇大，證人之證言，有時
    亦有予渲染之可能；然其基本事實之陳述，若果與真實性無
    礙時，則仍非不得予以採信（74年台上字第1599號判例）」
    ，本件關於借款次數與金額、抵押與宏洋旅行社支票、借款
    承諾書之書寫等過程之細節，因曾呂森、曾國治、許秀鳳三
    人參與了解程度，加上記憶與表達陳述能力，自然在細節上
    有所歧異，況本件案發迄今十年有餘，辯護人於本院審理程
    序，要求再傳喚曾呂森、曾國治、許秀鳳等人到庭，從其三
    人之陳述找出不一致之處，而認為曾呂森、曾國治、許秀鳳
    三人之陳述不可採，此項方法因違背前述證人陳述心理生理
    因素，且多使用誘導詢問所得（見當日筆錄），則衡諸經驗
    法則與詰問規則，辯護意旨所陳應非可取，而本件所採取之
    曾呂森、曾國治、許秀鳳等人之陳述，係依據74年台上字第
    1599號判例要旨，採取其等陳述被詐欺之基本事實。
(三)、辯護意旨雖爭執告訴人曾呂森於偵查之檢察官訊問陳述，但
　　刑事訴訟法第159條之2係規定：「被告以外之人於檢察事務
  　官、司法警察官或司法警察調查中所為之陳述，與審判中不
    符時，其先前之陳述具有較可信之特別情況，且為證明犯罪
　　事實存否所必要者，得為證據」，告訴人曾呂森於原審具結
  　所陳稱：「本案係被告第一次向我借錢，之前並無金錢往來
    。原先是我媳婦認識被告，介紹被告來，被告來向我借錢時
    ，才認識被告。一開始不借被告，後來他們父子三人來，一
    直懇求我，稱一個月貸款下來立即歸還，被告有開立一張其
    本人為發票人之一千萬元支票給我，並持印章、高雄縣大社
    鄉之土地權狀給我做擔保，我想被告等人會還錢就好，因此
    實際借給被告九百萬元，我係支付現金，其餘之一百萬元被
    告父子三人說是利息。當初被告父子三人說要借錢，未提及
    要投資土地乙事，錢給被告父子三人後，被告有帶我去看土
    地，被告說土地是他的，因為被告還想要再借錢。被告父子
    三人復以宏洋旅行社為發票人之一千萬元支票向我換回土地
    權狀。後來被告父子三人並未償還一千萬元，支票有提示，
    但農會稱該票已經拒絕往來，之後被告找不到人，被告之子
    也被通緝」等語與偵查所陳之基本事實並無不符（93年度偵
    緝字第563號偵查卷第29、42、43頁，原審卷第104至107頁
    ），縱然不採其在偵查所陳，其於原審具結所陳，亦有證據
    能力，則辯護意旨之爭執，尚非可採。
(四)、本件有被告自承曾於其上簽名之借貸保證書、被告簽發之新
    竹國際商銀一千萬元支票影本、宏洋旅行社為發票人、被告
    擔任背書人之花蓮中小企銀一千萬元支票影本各一紙與前開
    高雄縣大社鄉○○○段之土地謄本影本九份附卷可稽（第68
    68號偵卷第3至3頁反面、第4頁、第4頁反面、第5至47頁）
    ，辯護意旨爭執土地謄本為影本無證據能力，然本院依職權
    函調上述土地之謄本，經核對與影本之記載，除重測地段號
    變更外，並無出入，有地政事務所之函與土地謄本在卷可查
    ，則辯護意旨之爭執，亦不可取，又觀諸上開借貸保證書內
    容，被告、乙○○、甲○○確係約定提供前開土地所有權狀
    、公司大小印鑑章等物予曾呂森保管，並約定本案之借款需
    於被告一方貸款撥放時同時扣還曾呂森，均核與證人曾呂森
    之前開證述相符。而上開二張一千萬元之支票經提示後均遭
    退票，迄今被告父子三人尚未償還曾呂森一千萬元款項等情
    ，除經被告坦承外，亦有臺北市票據交換所存款不足退票單
    二紙在卷可稽（第6868號偵卷第4至4頁反面）。衡情本件告
    訴人曾呂森如確係欲共同投資土地始交付九百萬元　予被告
    三人，當無要求被告一方於一個月內取得貸款後，立即歸還
    款項之理，足認被告辯稱係曾家人欲一同投資土地云云，要
    難採信。
(五)、被告於84年1月14日起即有多張支票退票紀錄，足見其於當
    時之支付能力已經有問題，並於84年5月19日經列為拒絕往
    來戶；宏洋旅行社於75年1月23日起即陸續有支票退票之紀
    錄，於83年11月至84年2月間有多張支票退票情形，於84年6
    月30日經列為拒絕往來戶等情，有臺灣票據交換所93年7月
    16日台票總字第0930005667號函暨所附存款不足退票明細表
    存卷可參（上開偵卷第57頁至第60頁），辯護意旨爭執此項
    函之證據能力，所持之理由為刑事訴訟法第159條之規定，
    然票據交換所之公函，依據刑事訴訟法第159條之4之規定得
    為證據，辯護意旨一方面承認曾有退票紀錄（答辯狀第二頁
    ），又否認前述函之證據能力，所為辯解似有矛盾而不可採
    。又依上開存款不足退票明細，被告於84年2月間及宏洋旅
    行社於83年底至84年2月間遭退票之支票，雖多數已於退票
    後經被告及宏洋旅行社加以註銷，然揆諸被告及宏洋旅行社
    於83年底至84年初之期間有頻繁退票之情形，已足認被告及
    宏洋旅行社其時之資力已陷窘迫，且參以該期間被告與宏洋
    旅行社曾遭退票之支票，面額均僅為數萬元至數十萬元不等
    ，益徵被告及宏洋旅行社其時均已顯無能力償還一千萬之高
    額借款。
(六)、且證人顏于涵（原名顏明紅）復於原審證稱：「被告係我前
    夫之父親，宏洋旅行社從80年開始營業，至84年公司倒閉。
    我係掛名負責人，雖然有在公司上班，但公司事實上業務均
　　由我先生甲○○處理經營，宏洋旅行社有向許多銀行聲請支
  　票帳戶，公司支票主要是甲○○在處理，宏洋旅行社在83年
    底資金開始週轉不靈，公司在83年底、84年間曾持支票去借
    高利貸，宏洋旅行社後來係因無法負擔高利貸而倒閉」等語
    （原審卷第80、82至83頁），足見宏洋旅行社於83年底至84
    年間處於資金週轉不靈之狀態。
(七)、而原審判決所記載之【上開高雄縣大社鄉○○○段369、372
    之1、373之1、37 3之7、379之1、379之3、379之6、379之7
    、381之5等地號之土地，於84年1月26日被告父子三人向曾
    呂森借款之前，均業經債權人世華銀行聲請強制執行，並於
    84年1月27日完成查封登記乙節，亦有上開土地之土地謄本
    九份附卷可佐（第6868號偵卷第5至47頁），足見該等土地
    於84年1月26日被告父子三人向曾呂森借款時，已無法作為
    一千萬元鉅額借款之確實擔保甚明】，辯護意旨於上訴審雖
    爭執被告不知何時查封，然依據經驗法則判斷，債權人只有
    在債務人違約或無力清償情況下，始能進行保全查封程序，
    而無法進行無任何債權存在為前提下之保全程序，則被告是
    否與債權人有債務糾葛或無力清償等情，衡情早為被告所知
    悉，而前開土地之登記土地所有權人為乙○○擔任負責人之
    永駿豐石材實業股份有限公司，在84年1月27日查封登記之
    前，已經有數次經債權人世華聯合商業銀行與范錦珠為查封
    與塗銷登記，有地政事務所函在卷可查，足見永駿豐石材實
    業股份有限公司之經營有問題，且此項查封更足以證明被告
    係無支付能力，則被告是否知悉何日查封與本件無關，且如
    上述土地有辯護意旨所稱之高價，則被告或乙○○直接將之
    出售或向銀行抵押貸款即可，而無須循此非正式方式取得款
    項，足徵被告係以此土地為詐欺借款之託詞，是被告明知其
    於84年1月之經濟狀況已陷拮据，且由甲○○擔任實際負責
    人之宏洋旅行社亦已資金週轉不靈，其與甲○○、乙○○三
    人，未如實向曾呂森告知其等經濟狀況窘迫、上開高雄縣大
    社鄉土地亦已遭債權人強制執行等情事，反佯稱：「急需資
    金，承諾將於一個月內返還借款」等語，並出具由其等三人
    簽名之借貸保證書、被告所簽發、顯無兌現可能之一千萬元
    支票與前揭土地所有權狀等物以供借款擔保，致曾呂森陷於
    錯誤，誤認被告父子三人確有能力及誠意於一個月內返還所
    借款項，而允以借款一千萬元，並實際交付九百萬元予被告
    父子三人，甲○○於借款後不久復持前開宏洋旅行社為發票
    人，經被告於其上背書，亦顯無兌現可能之一千萬元支票交
    予曾呂森換回前開土地所有權狀。被告與乙○○、甲○○三
    人基於意圖自己不法所有之詐欺犯意聯絡，而向曾呂森施用
    詐術取得九百萬元之事實至明。又前開土地先後於82年9月6
    日，83年2月17日，83年2月17日，83年12月1日，設定抵押
    權給范錦珠、羅燕芳、簡宏珍、楊振商，分別擔保債權新台
    幣三千六百萬元、一千二百萬元、一千二百萬元、二億元，
    有地政事務所函在卷可查，縱於本院審理時，辯護意旨要求
    函查該地號之公告地價，然既已被設定巨額抵押權，復被債
    權人范錦珠多次查封登記，則顯已無價值甚明，是被告等以
    上開土地為借款擔保之詞，即屬詐欺甚明。
(八)、至證人顏于涵雖於原審證稱：「宏洋旅行社事實上之業務均
    由我先生甲○○處理經營，被告並無參與宏洋旅行社之經營
    ，宏洋旅行社在83年底、84年間曾持支票去借高利貸，因當
    時甲○○將公司之週轉金拿去投資買土地，土地後續尾款拿
    不出來，資金被套牢，但我不清楚甲○○係與誰接洽，亦不
    知道被告、乙○○有無參與土地之投資。我事後知道有借
    一千萬元這件事情，即後來土地訂金被沒收之後有人來要錢
    ，但我不知對方是否為曾呂森，印象中那時候土地訂金錢不
    太夠，甲○○即找朋友籌募資金一起來投資，這些事情係我
    在旁邊聽到被告與甲○○之間之對話，但甲○○究竟找了哪
    些人，這些人究竟是投資還是借款，實際之資金周轉如何，
    我均無法確定。宏洋旅行社曾經開立花蓮中小企銀之支票帳
    戶，因當時花蓮中小企銀在宏洋旅行社樓下，他們來拜訪，
    公司因業務上需要而開戶，該帳戶之開設與高利貸無關，但
    我不記得開戶之確切時間」等語（原審卷第79至85頁），惟
    證人顏于涵既對於甲○○投資土地之始末、資金運用之情形
    、參與投資之對象均一無所知，自難據其此部分證詞率為有
    利於被告之認定。
(九)、被告雖辯稱：「本案均係其子與曾家人交涉洽談，其對本案
    之經過均不瞭解」云云，惟被告當時係與乙○○、甲○○一
    同至曾呂森家中借款乙節，業經證人曾呂森證述明確。且衡
    情被告如確對本案借款乙事毫無所悉，自無先簽發一千萬元
    之鉅額支票交付予曾呂森，並於借貸承諾書上簽名擔任連帶
    保證人，復又於前開宏洋旅行社為發票人之支票上簽名背書
    之理，被告此部分所辯，亦無足取。
(十)、本件被告丙○○與甲○○、乙○○為父子關係，三人於案發
    後均逃匿，被告丙○○於逃亡近十年後始因就醫而被緝獲，
    而甲○○、乙○○仍未緝獲，則如被告與辯護意旨所辯稱係
    民事糾葛，則經歷十年之逃亡，被告即有機會以各種方式償
    還告訴人部分款項，然卻於緝獲時即明確陳明均未償還，更
    於被緝時先辯稱合買土地與不知支票無法兌現，然並無任何
    合買土地之資料，且被告於偵查更坦承：「那些都因為還不
    出錢來才有向那些土地所為的處分」等語（563號偵卷第43
    頁），足見被告當時無支付能力甚明。
(十一)、綜上，本件事證明確，被告所辯並非可採，其犯行堪以認定
    ，應依法論科。至於辯護意旨要求傳訊證人曾田書用以證明
    被告辯解之土地開發案，然此與被告之詐欺行為並無關連性
    ，依據刑事訴訟法第163條之2第2項第1款之規定為不必要，
    又曾田書之家人具狀陳明曾田書年邁旅居國外未回，被告亦
    稱：「他去美國了」，辯護人亦稱：「 (尚有何意見？有何
    證據請求調查？)沒有」，是依刑事訴訟法第163條之2第2項
    第1款之規定為不能調查，且本件待證事實已臻明瞭無再調
    查之必要，依刑事訴訟法第163條之2第2項第3款之規定亦認
    為不必要，併此明。
三、論罪科刑部分：
(一)、核被告丙○○所為，係犯刑法第339條第1項之詐欺取財罪。
    被告與乙○○、甲○○就上開犯行有犯意聯絡與行為分擔，
    應論以共同正犯。
(二)、原審認被告罪證明確，並適用刑事訴訟法第299條第1項前段
    ，刑法第28條、第339條第1項，罰金罰鍰提高標準條例第1
    條前段之規定，審酌被告之素行、犯罪之動機、目的、手段
    、生活、致告訴人所受損害之程度、犯後態度等一切情狀，
    量處有期徒刑柒月。
(三)、經核原判決認事用法並無不合，量刑之諭知亦屬妥適，上訴
    人即被告上訴意旨仍執前詞否認犯罪，指摘原判決不當，為
    無理由，應予駁回。
據上論斷，應依刑事訴訟法第368條，判決如主文。
本案經檢察官侯千姬到庭執行職務。
中　　華　　民　　國　　94　　年　　10 　月　　12 　日
　　　　　　　　　刑事第十七庭　審判長法　官  鄭文肅
　　　　　　　　　　　　　　　　　    法　官  林瑞斌
　　　　　　　 　 　　　　　　　　　　法　官  施俊堯
以上正本證明與原本無異。
不得上訴。
                                      書記官  陳彥蕖
中　　華　　民　　國　　94　　年　　10　　月　　14　　日
附錄：本案論罪科刑法條全文
刑法第339 條
意圖為自己或第三人不法之所有，以詐術使人將本人或第三人之
物交付者，處五年以下有期徒刑、拘役或科或併科1千元以下罰
金。
以前項方法得財產上不法之利益或使第三人得之者，亦同。
前二項之未遂犯罰之。
